da: Isenkram > Sanitet > Rørstykker > Indbygningscisterner og monteringsrammer: Indbygningscisterner; Monteringsrammer
zh-CN: 五金/硬件 > 管道 > 水管配件/支架 > 壁挂承重器/安装支架: 壁挂承重器; 安装框架
ro-RO: Feronerie > Instalații sanitare > Fitinguri și suporturi sanitare > Suporturi montate în perete și rame de montare: Suporturi montate în perete; Rame de montare
tr: Hırdavat > Sıhhi tesisat > Sıhhi Tesisat Bağlantı Parçaları > Duvara Monte Taşıyıcılar ve Montaj Askıları: Duvar İçi Taşıyıcılar; Montaj Askıları
fi: Rakentaminen > Putkityöt > Putkien osat ja kiinnikkeet > Seinäkannattimet ja asennuskehikot: Seinäkannattimet; Asennuskehikot
nb: Maskinvare > Rørlegging > Rørfester og -støtter > Integrerte bærere og monteringsrammer: Integrerte bærere; Monteringsrammer
th: ฮาร์ดแวร์ > ระบบท่อประปา > ที่ติดตั้งระบบท่อ > เฟรมยึดอุปกรณ์ในผนัง: อุปกรณ์ในผนัง; เฟรมยึด
pt-PT: Equipamento > Canalização > Encaixes e suportes de canalização > Condutores In-Wall e estruturas de montagem: Transportadoras na parede; Suportes para montagem
ru: Оборудование и технические изделия > Системы водоснабжения и водоотведения > Фитинги и крепления для труб > Система инсталляции и монтажные рамы: Система инсталляции; Монтажные рамы
cs: Kutilství a řemeslo > Vodoinstalace > Vodovodní armatury > Montážní rámy a předstěnové systémy: Předstěnové systémy; Montážní rámy
el: Υλικά κατασκευών > Υδραυλικές εγκαταστάσεις > Εξαρτήματα & στηρίγματα υδραυλικών εγκαταστάσεων > Εντοιχιζόμενες βάσεις & κουφώματα στήριξης: Εντοιχιζόμενες βάσεις; Κουφώματα στήριξης
lt-LT: Techninė įranga > Santechnika > Santechnikos detalės ir atramos > Sieniniai laikikliai ir montavimo rėmai: Sieniniai laikikliai; Montavimo rėmai
sl-SI: Gradbena oprema > Vodovod > Vodovodne armature in nosilci > Vgradni nosilci in montažni okvirji: Vgradni nosilci; Montažni okvirji
ja: DIY用品 > 水道設備 > 配管部品 > 壁埋込用フレーム: 壁内キャリア; 取り付けフレーム
fr: Quincaillerie > Plomberie > Fixations et supports de plomberie > Bâti-supports: Support de mur; Cadres de montage
pl: Sprzęt > Systemy hydrauliczne > Mocowania hydrauliczne > Stelaże i uchwyty do montowania w ścianie: Stelaże; Uchwyty do montowania w ścianie
ko: 철물 > 배관 > 배관 부속품/지지대 > 내벽 캐리어/마운팅 프레임: 내벽 캐리어; 마운팅 프레임
de: Heimwerkerbedarf > Sanitär > Rohrverbindungsstücke & -halterungen > In der Wand verbaute Trägerleisten: Unterputz-Träger; Montagerahmen
hu: Hardver > Vízvezeték > Vízvezeték-szerelvények és -támasztékok > Falba épített hordozók és rögzítőkeretek: Falba épített hordozók; Rögzítőkeretek
nl: Bouwmaterialen > Loodgieterswerk > Loodgietersbenodigdheden > Dragers en montageframes voor muurinbouw: Dragers voor muurinbouw; Montageframes
vi: Phần cứng > Đường ống > Ống - khớp nối > Khung treo âm tường: Giá âm tường; Khung gắn
sk-SK: Náradie > Vodoinštalačné práce > Vodovodné armatúry a podpery > Nástenné nosiče a montážne rámy: Nástenné nosiče; Montážne rámy
es: Bricolaje > Fontanería > Accesorios de fontanería > Bastidores y armazones de soporte para empotrado: Armazones de soporte para empotrado; Bastidores
sv: Metallprodukter > Rörmokeri > Rördelar > Väggfasta bärare och monteringsramar: Väggfasta bärare; Monteringsramar
zh-TW: 硬體 > 管線 > 管線接頭/支架 > 嵌壁/支撐框架: 嵌壁框架; 支撐框架
pt-BR: Ferragens > Encanamento > Juntas e conexões para encanamento > Estruturas de montagem embutidas: Caixas embutidas; Estruturas de montagem
bg-BG: Железария > Водоснабдяване и канализация > Водопроводни фитинги и опори > Вградени казанчета и монтажни рамки: Вградени казанчета; Монтажни рамки
en: Hardware > Plumbing > Plumbing Fittings & Supports > In-Wall Carriers & Mounting Frames: In-Wall Carriers; Mounting Frames
hr-HR: Željezarija > Vodoinstalaterska oprema > Vodovodni priključci i nosači > Zidni nosači i okviri za montažu: Zidni nosači; Okviri za montažu
it: Articoli di ferramenta > Prodotti idraulici > Supporti e raccordi per tubi > Telai e supporti interni alle pareti: Trasportini a muro; Telai di montaggio